# 权益法下未实现内部交易在形成控制后该交易对外实现，合报层面怎么处理？

提问人：baibing_132 时间：2021-07-26 09:39:00
甲乙之前没有任何关联方关系，甲取得乙30%股权，对乙施加重大影响，甲无其他子公司不用编合报，期间甲乙之间有笔未实现内部交易，然后甲继续增持，可对乙施加控制，乙成为甲的子公司，权益法下那笔未实现内部交易，甲编合并报表的时候，请问这笔交易需要调整或抵销吗？谢谢解答哦。

回答人：chenyiwei
可参考《中审众环研究 2020 》之“问题3-2-76（合营企业变为子公司后对前期顺流交易的合并抵销处理）”、“问题3-2-77（分步交易实现非同一控制下企业合并中，对购买日前逆流交易未实现损益的抵销处理）”。
虽然本案例中，此前“甲无其他子公司不用编合报”，但一旦取得对乙公司的控制权，开始编制合并报表时，在合并报表层面的处理原则仍适用上述问题解答。